【裁判字號】    90,台上,4649
【裁判日期】    900726
【裁判案由】    違反槍砲彈藥刀械管制條例
【裁判全文】
最高法院刑事判決                                九十年度台上字第四六四九號
    上  訴  人  甲○○
    選任辯護人  許進德律師
右上訴人因違反槍砲彈藥刀械管制條例案件，不服台灣高等法院中華民國九十年四月
二十七日第二審判決（九十年度上訴字第四七七號，起訴案號：台灣板橋地方法院檢
察署八十九年度偵字第三五七一號），提起上訴，本院判決如左：
    主  文
上訴駁回。
    理  由
按刑事訴訟法第三百七十七條規定，上訴於第三審法院，非以判決違背法令為理由，
不得為之。是提起第三審上訴，應以原判決違背法令為理由，係屬法定要件。如果上
訴理由狀並未依據卷內訴訟資料，具體指摘原判決不適用何種法則或如何適用不當，
或所指摘原判決違法情事，顯與法律規定得為第三審上訴理由之違法情形，不相適合
時，均應認其上訴為違背法律上之程式，予以駁回。本件原判決綜合調查證據之結果
，認上訴人甲○○一行為犯有槍砲彈藥刀械管制條例第十一條第四項未經許可，持有
可發射子彈具有殺傷力之槍枝罪，及同條例第十二條第四項未經許可，持有子彈罪二
罪名（為累犯）之事實，因而撤銷第一審之科刑判決，改判仍依想像競合犯關係，從
一重之前罪處斷，並依刑法第四十七條累犯之規定加重其刑後，量處有期徒刑貳年，
併科罰金新台幣（下同）壹拾萬元，罰金如易服勞役，以玖佰元即銀元佰元折算壹
日，扣案之仿造美製左輪點二二槍枝壹支及子彈捌顆均沒收，已詳認定犯罪事實之
依據及憑以認定之理由，並對上訴人否認無故持有槍彈之辯詞，如何不足採信，均已
依據卷內資料予以指駁及說明，從形式上觀察，原判決並無違背法令情形。按事實之
認定及證據之取捨，乃屬事實審法院之職權，苟無違反經驗法則及論理法則，自難指
為違法。上訴人如何具持有槍枝、子彈之故意，致本件犯行之成立，原判決於理由一
已詳述其調查審認之結果，核屬事實審法院採證認事職權之適法行使，不能任指為違
法。上訴意旨仍執陳詞，謂證人葉文光不願出面取回其所有而遺留在上訴人住處之絨
布袋壹只，上訴人遂暫時將絨布袋放置於機車置物箱內保管，因無法從外觀得知絨布
袋內藏槍枝及子彈，上訴人於警方執行臨檢時，並未閃躲，且自動將機車置物箱打開
供警方檢查，主觀上自無持有槍枝、子彈犯意，系爭槍枝、子彈無法放入上訴人所著
衣物口袋內，自非於上訴人身上查獲等語，係就原判決理由一已詳為論斷與說明之事
項，再為事實上之爭執，殊非適法之第三審上訴理由。次按審理事實之法院，其認定
被告犯罪事實所憑之證據，並不以直接證據為限，間接證據亦包括在內，凡綜合調查
所得之各種直接及間接證據，本於推理之作用得其心證而為事實之判斷，既與事實無
違，此項判斷即與完全憑空推測迥異，即不容任意指為違法，原審判決並非僅依憑員
警許志文、陳重仁、曾柏仲於一審訊問時之證詞為認定上訴人犯行之證據，尚且引述
上訴人於警訊及偵訊時之自白及葉文光、姜素珍之證言，扣案仿造美製左輪點二二槍
枝壹支、子彈拾壹顆（已試射顆），暨內政部警政署刑事警察局槍枝鑑驗通知書等
證據（見原判決理由一），摒棄不採上訴人及葉文光所為有利迴護之詞，本於推理之
作用予以綜合判斷，認與事實相符，始資為論罪基礎，經核其證據之取捨及證明力之
判斷，於法均無不合。再按證據之證明力係由法院自由判斷，縱證人之證言前後未盡
相符，但原審本於審理所得心證，就其證言之一部認確實可信予以採取，尚非法所不
許，員警許志文及曾柏仲於一審訊問時之證詞，原判決於理由一(二)、(三)已詳述其取捨
之意見，經核亦無違證據法則及經驗法則。又本院為法律審，應以第二審判決所確認
之事實為基礎，據以判斷原審判決是否違背法令，故於第二審判決後，不得主張新事
實或提出新證據，為其第三審之上訴理由。上訴人在原審辯論終結前，未曾主張因恐
葉文光報仇，始隱瞞絨布袋內放有槍枝及子彈，於上訴本院時，方提出此新事實，自
非依卷內資料執為指摘，仍非適法。況上訴人所指上述事項，縱令實在，亦不影響上
訴人成罪。此外，上訴人徒憑己意，對原審認事用法職權之適法行使及原判決理由已
詳為論斷之事項，再事爭辯，顯與法定上訴第三審之形式要件不符，其上訴違背法律
上之程式，應予駁回。
據上論結，應依刑事訴訟法第三百九十五條前段，判決如主文。
中      華      民      國     九十     年      七      月    二十六    日
                              最高法院刑事第六庭
                                  審判長法官  謝  家  鶴
                                        法官  洪  文  章
                                        法官  花  滿  堂
                                        法官  陳  世  淙
                                        法官  洪  佳  濱
      右正本證明與原本無異
                                              書  記  官
中      華      民      國     九十     年      八      月     十七     日


司法院資訊處製作；財團法人民間司法改革基金會備份。
